【裁判字號】    98,上易,980
【裁判日期】    981217
【裁判案由】    竊盜
【裁判全文】
臺灣高等法院高雄分院刑事判決         98年度上易字第980號
上  訴  人
即  被  告  甲○○
            乙○○
上列上訴人因竊盜案件，不服臺灣高雄地方法院98年度易字第10
09號中華民國98年10月22日第一審判決（起訴案號：臺灣高雄地
方法院檢察署98年度偵字第27740 號），提起上訴，本院判決如
下：
     主  文
上訴駁回。
     理  由
一、按上訴書狀應敘述具體理由；所謂具體理由，必係依據卷內
    既有訴訟資料或提出新事證，指摘或表明第一審判決有何採
    證認事、用法或量刑等足以影響判決本旨之不當或違法，而
    構成應予撤銷之具體事由，始克當之。所謂不服第一審判決
    之具體理由，必係依據卷內既有訴訟資料或提出新事證，指
    摘或表明第一審判決有何採證認事、用法或量刑等足以影響
    判決本旨之不當或違法，而構成應予撤銷之具體事由，始克
    當之（例如：依憑證據法則具體指出所採證據何以不具證據
    能力，或依憑卷證資料，明確指出所為證據證明力之判斷如
    何違背經驗、論理法則）；倘僅泛言原判決認定事實錯誤、
    違背法令、量刑失之過重或輕縱，而未依上揭意旨指出具體
    事由，或形式上雖已指出具體事由，然該事由縱使屬實，亦
    不足以認為原判決有何不當或違法者（例如：對不具有調查
    必要性之證據，法院未依聲請調查亦未說明理由，或援用證
    據不當，但除去該證據仍應為同一事實之認定），皆難謂係
    具體理由，俾與第二審上訴制度旨在請求第二審法院撤銷、
    變更第一審不當或違法之判決，以實現個案救濟之立法目的
    相契合，並節制濫行上訴。又第二審法院認為上訴書狀未敘
    述理由或上訴有刑事訴訟法第362 條前段之情形者，應以判
    決駁回之，同法第361 條第2 項、第367 條前段定有明文。
    是上訴書狀全未敘述理由者，應先命補正；已敘述理由但不
    具體者，毋庸命補正，應由第二審法院以判決逕予駁回上訴
    ，未依法駁回者，有受理訴訟不當之違法，此有最高法院24
    年度總會決議第93號提案(四)可資參照，並經該院著有97年台
    上字第892 號、第3889號判決，足資參考。
二、本件上訴人即被告甲○○、乙○○於上訴期間屆滿前之民國
    98年11月13日併同具狀提起上訴，其等上訴理由略以：當時
    被告2 人賦閒在家，一時無聊結伴外出閒逛，又因工作無著
    無所收入，見他人貨車停於路旁，突萌行竊念頭，惟被告等
    亦僅止於有此行竊念頭，但尚未實際動手行竊。原審未附具
    實質證據，逕適用簡式程序以自由心證論斷被告2 人竊盜未
    遂，被告對原審之採證論述深表不服云云，有其提出之上訴
    狀在卷可按（見本院卷第3 至5 頁）。惟按，認定犯罪事實
    應依證據，而證據之證明力如何，屬於法院判斷之自由，故
    事實審法院就案內所有證據，依法調查，本於所得之心證分
    別取捨而為事實之判斷，茍於證據法則無所違背，當事人即
    不得專從證據之證明力上任意指摘，執為上訴之理由，有最
    高法院27年上字第2079號、46年台上字第529 號判例可資參
    照。
三、經查，本件被告2 人所共犯之刑法第321 條第2 項、第1 項
    第3 款攜帶兇器加重竊盜未遂罪，業經原審綜以該犯罪事實
    ，迭經被告甲○○於警詢、偵查及原審審理時坦承伊騎機車
    搭載被告乙○○，行經高雄縣仁武鄉永宏巷6 號對面時，持
    其所有之老虎鉗及T 型六角扳手各1 支，著手竊取小貨車蓄
    電池，被告乙○○有在旁觀看，尚未得手即遭警方查獲等情
    不諱（見警卷第1 至5 頁、偵查卷第8 至9 頁、原審卷第44
    至45頁），及被告乙○○於原審審理時亦供承伊在一旁看被
    告甲○○行竊貨車之蓄電池，打算偷竊後拿去賣得金錢一起
    花用等語明確（見原審卷第44至45頁），且核與證人即被害
    人丙○○於警詢中證述其將上開報廢之自小貨車停放在路邊
    作廣告用途，該車電瓶（按即蓄電池）價值約新台幣500 元
    等語相符（見警卷第10至11頁），復有扣押筆錄、扣押物品
    目錄表各1 紙及現場相片7 張（見警卷第13至21頁）在卷可
    佐，並認扣案供被告甲○○持以竊取上開蓄電池所用之老虎
    鉗及T 字型六角扳手各1 支，均屬質地堅硬、銳利且易於運
    使，對於物品切割、破壞之能力極強，為足以危害人之生命
    、身體之器械，均屬兇器。而被告2 人於著手行竊之際，當
    場為警查獲，尚未得手，應屬未遂。又被告2 人前均受有期
    徒刑之執行完畢，於5 年以內再故意犯本件有期徒刑以上之
    罪，均為累犯，乃先後依刑法第47條第1 項累犯、第25條第
    2 項未遂犯之規定加減其刑。再審酌被告2 人均曾因犯竊盜
    罪入監服刑，有臺灣高等法院被告前案紀錄表2 份附卷為憑
    ，竟仍不思悔改，而共同再犯本件竊盜犯行，惟考量被告2
    人犯後均已坦承犯行，及其等犯罪之目的、動機、手段，被
    告甲○○職業為臨時工、教育程度為國中畢業、家庭經濟狀
    況勉持，被告乙○○職業為臨時工、教育程度國中畢業、家
    庭經濟狀況勉持等一切情狀，各予量處有期徒刑4 月，併均
    諭知易科罰金之折算標準，及就扣案之老虎鉗及T 字型六角
    扳手各1 支宣告沒收。已詳敘其依憑之證據與認定之理由，
    所為論敘，經核並無違背經驗法則或論理法則，量刑亦屬允
    當。
四、被告2 人固據前揭情詞提起上訴，惟原審已依其職權妥為調
    查，並詳其如何取捨之心證，經核並無違背經驗法則或論
    理法則，所適用之簡式審判程序，亦於法有據。被告2 人徒
    具前詞，空泛指摘原審判處被告2 人上開罪刑，採證論述均
    有違失云云。經核並未依據卷內既有訴訟資料或提出新事實
    、新證據指出原判決有何不當或違法而為足以影響判決本旨
    ，而構成應予撤銷之具體指摘事由，是其上訴指稱原審判決
    違誤，請求撤銷原判決，顯屬未敘述具體理由。按之上開規
    定，被告2 人之上訴要屬違背法律上之程式，自應由本院依
    刑事訴訟法第367 條前段、第372 條規定，不經言詞辯論逕
    行判決如主文。
中    華    民    國    98    年    12    月    17    日
                    刑事第三庭  審判長法  官 莊崑山
                                      法  官 張意聰
                                      法  官 莊松泉
以上正本證明與原本無異。
本判決不得上訴。
中    華    民    國    98    年    12    月    17    日
                                      書記官 葉淑華


司法院資訊處製作；財團法人民間司法改革基金會備份。
